臺灣高雄地方法院刑事判決           100年度審訴字第1693號
公  訴  人  臺灣高雄地方法院檢察署檢察官
被      告  林建昆
上列被告因毒品危害防制條例案件，經檢察官提起公訴（100年
度毒偵字第2659號），被告就被訴事實為有罪之陳述，經本院告
知簡式審判程序之旨，並聽取被告與公訴人之意見後，本院裁定
進行簡式審判程序，判決如下：
    主  文
林建昆施用第一級毒品，累犯，處有期徒刑拾月。
    事  實
一、林建昆前於民國89年間，因施用毒品案件，經本院裁定送觀
    察、勒戒及令入戒治處所施以強制戒治，於89年11月14日因
    停止戒治釋放付保護管束，於90年5 月30日保護管束期滿，
    停止處分之裁定未經撤銷視為執行完畢，並由臺灣高雄地方
    法院檢察署檢察官以90年度戒毒偵字第682 號為不起訴處分
    確定。復於5 年內再犯施用毒品案件，經檢察官起訴並聲請
    強制戒治，由本院以91年度易字第3752號判處有期徒刑6 月
    確定，並於92年10月13日強制戒治期滿而執行完畢。另於92
    年間因犯強盜、竊盜案件，經本院以91年度訴字第2067號判
    決分別判處有期徒刑6 年6 月、4 月，應執行有期徒刑6 年
    8 月，再分別經臺灣高等法院高雄分院以92年度上訴字第
    802 號及最高法院以92年度台上字第6052號判決上訴駁回後
    而告確定；又於93年間因犯竊盜、偽造文書案件，經本院以
    93年度簡字第3651號判決分別判處有期徒刑6 月、5 月，應
    執行有期徒刑10月確定，前開各罪嗣經減刑並分別定應執行
    有期徒刑3 年4 月、5 月確定，並接續執行，於96年12年15
    日縮刑期滿執行完畢。詎仍不知戒絕毒癮，基於施用第一級
    毒品海洛因之犯意，於99年11月18日上午某時許，在其位於
    高雄市仁武區○○○路502 號住處內，以將海洛因摻水置入
    針筒內注射之方式，施用第一級毒品海洛因1 次。嗣於次
    （19）日16時25分許，在高雄市○○區○○路與正興路交叉
    路口，因另涉竊盜案為警查獲，經其同意為警採集尿液送驗
    ，檢驗結果呈嗎啡陽性反應，始悉上情。
二、案經高雄市政府警察局三民第二分局移送臺灣高雄地方法院
    檢察署檢察官偵查起訴。
    理  由
一、本件被告所犯為死刑、無期徒刑、最輕本刑為3年以上有期
    徒刑以外之罪，其於準備程序中就被訴事實為有罪之陳述，
    經本院告知簡式審判程序之旨，並聽取當事人意見後，合議
    庭認宜進行簡式審判程序，爰依刑事訴訟法第273條之1第1
    項規定，裁定由受命法官獨任進行簡式審判程序，合先敘明
    。
二、上開犯罪事實業據被告林建昆於偵查中及本院審理時坦承不
    諱；又其為警所採集尿液經送檢驗後結果呈嗎啡陽性反應，
    高雄市政府警察局三民第二分局偵辦毒品案件嫌疑人尿液採
    證代碼對照表（尿液編號：H-506 ）及高雄市立凱旋醫院
    100 年1 月6 日濫用藥物尿液檢驗報告（檢體編號：H-506
    ）各1 份附卷可稽，足認被告自白核與事證相符，自得為認
    定被告犯罪之依據。故本案事證明確，被告犯行堪以認定。
    又本件被告因施用毒品案件，有如事實欄所載之觀察、勒戒
    及強制戒治處分執行完畢後5 年內，再犯施用毒品罪而經依
    法追訴處罰完畢等事實，此有卷附本院院內索引卡紀錄表、
    臺灣高等法院被告前案紀錄表各1 份在卷可按。被告既曾於
    「5 年內再犯」，且經法院判處罪刑確定，被告復於本件施
    用第一級毒品為警查獲，即非屬毒品危害防制條例第20條第
    3 項所定「5 年後再犯」之情形，仍應依法論罪科刑。
三、核被告所為，係犯毒品危害防制條例第10條第1 項之施用第
    一級毒品罪。被告持有第一級毒品後進而施用，其持有之低
    度行為應為施用之高度行為所吸收，故不另論其持有毒品罪
    。又被告有如前所載之犯罪科刑及執行情形，有臺灣高等法
    院被告前案紀錄表1 份在卷可查，其於受有期徒刑執行完畢
    後，5 年內故意再犯本件有期徒刑以上之罪，為累犯，應各
    依刑法第47條第1 項規定，加重其刑。爰審酌被告前因施用
    毒品案件，迭經觀察、勒戒、強制戒治及法院科刑判決後，
    本件毒品案件，迭經觀察、犯行，足見其惡習已深，且戒絕
    毒癮之意志不堅，未能體悟施用毒品對自己、家人造成之傷
    害及社會之負擔，自屬可議；惟參以被告犯後坦承犯行，且
    施用毒品本質上係屬戕害自身健康之行為，尚未直接危害他
    人，反社會性程度應屬較低，及其前因施用毒品經論罪科刑
    之次數，暨其犯罪之動機、目的、手段等一切具體情狀，分
    別量處如主文所示之刑，以示懲儆。
四、據上論斷，應依刑事訴訟法第273 條之1 第1 項、第299 條
    第1 項前段，毒品危害防制條例第10條第1 項，刑法第11條
    前段、第47條第1 項，判決如主文。
本案經檢察官李英霆到庭執行職務。
中    華    民    國   100    年    7     月    13    日
                      刑事第十庭  法  官  廖建瑜
以上正本證明與原本無異。
如不服本判決應於收受送達後10日內向本院提出上訴書狀，並應
敘述具體理由；如未敘述上訴理由者，應於上訴期間屆滿後20日
內向本院補提理由書（均須按他造當事人之人數附繕本）「切勿
逕送上級法院」。
中    華    民    國   100    年    7     月    13    日
                                  書記官  李崑良
附錄本案論罪科刑法條：
毒品危害防制條例第10條
施用第一級毒品者，處 6 月以上 5 年以下有期徒刑。
施用第二級毒品者，處 3 年以下有期徒刑。